【裁判字號】    98,上訴,398
【裁判日期】    980226
【裁判案由】    違反毒品危害防制條例
【裁判全文】
臺灣高等法院臺中分院刑事判決         98年度上訴字第398號
上  訴  人
即  被  告  甲○○
上列上訴人因違反毒品危害防制條例案件，不服臺灣彰化地方法
院97年度訴字第3324號中華民國97年12月24日第一審判決（起訴
案號：臺灣彰化地方法院檢察署97年度毒偵字第4267號），提起
上訴，本院判決如下：
    主  文
上訴駁回。
    理  由
一、按刑事訴訟法第350條、第361條、第362條、第367條規定，
    不服地方法院之第一審判決而上訴者，須提出上訴書狀，並
    應敘述具體理由，為上訴必備之程式。至於上訴理由是否具
    體，係屬第二審法院審查範圍，則不在命補正之列，此參照
    同條文之修正理由可明。再上訴人所提出之上訴理由非屬具
    體者，則由第二審法院以上訴不合法律上之程式，判決駁回
    。而所謂具體理由，必係依據卷內既有訴訟資料或提出新事
    證，指摘或表明第一審判決有何採證認事、用法或量刑等足
    以影響判決本旨之不當或違法，而構成應予撤銷之具體事由
    ，始克當之。如僅泛言原判決認定事實錯誤、違背法令、量
    刑失之過重或輕縱，而未依上揭意旨指出具體事由，或形式
    上雖已指出具體事由，然該事由縱使屬實，亦不足以認為原
    判決有何不當或違法者，皆難謂係具體理由，俾與第二審上
    訴制度旨在請求第二審法院撤銷、變更第一審不當或違法之
    判決，以實現個案救濟之立法目的相契合，並節制濫行上訴
    。又上訴書狀未敘述具體理由者，其上訴即屬於同法第362
    條前段所定「上訴不合法律上之程式」之情形，第二審法院
    自應依同法第367條之規定，以判決駁回之（最高法院97年
    度台上字第892號判決意旨參照）。
二、上訴人即被告甲○○（下稱被告）不服原審判決提起上訴，
    上訴狀所載理由略謂：其因工作不順利，即再施用毒品，惟
    其犯後坦承犯行，態度良好，母親身體欠佳、胞弟為植物人
    ，亟需其照顧，若入監服刑，家中生計將頓失依靠，為此依
    法提起上訴云云。惟查本案原審判決係依據被告於原審審理
    程序之自白、及被告於97年7月28日所採取之尿液，經送鑑
    驗結果，同時呈現可待因、嗎啡及甲基安非他命之陽性反應
    ，有彰化縣警察局彰化分局應受尿液採驗人尿液檢體採集送
    驗紀錄表，及詮昕科技股份有限公司97年8月7日報告編號00
    000000號濫用藥物尿液檢驗報告各1紙等證據，因而認定被
    告有：基於施用第一、二級毒品海洛因及甲基安非他命之犯
    意，於97年7月25日上午某時，在彰化縣彰化市○○路某處
    中油加油站之廁所內，同時以第一級毒品海洛因及第二級毒
    品甲基安非他命摻入香煙後，點燃吸食之方式，同時施用第
    一級毒品海洛因及第二級毒品甲基安非他命1次之犯行。基
    上，原審以被告事證明確，因而就被告上開犯行，適用毒品
    危害防制條例10條第1、2項，刑法第55條，適用法律，並無
    違誤之處。原審又以被告前因施用毒品案件，經執行強制戒
    治後，於88年10月14日停止戒治出所付保護管束，至89年5
    月20日保護管束期滿未經撤銷，視為執行完畢。復於上開強
    制戒治執行完畢後5年內，在93年間因施用毒品案件，經法
    院以93年度訴字第1466號判決，判處有期徒刑8月，嗣經上
    訴，由臺灣高等法院臺中分院以94年度上訴字第150號判決
    駁回上訴而告確定。又因施用第一、二級毒品案件，經法院
    以94年度訴字第1125號判決，分別判處有期徒刑8月、5月，
    定應執行有期徒刑1年確定。又因偽造印文案件，經法院以
    94年度簡字第205號判決，判處有期徒刑4月確定。嗣法院94
    年度訴字第1125號、94年度簡字第205號等案，經合併定應
    執行有期徒刑1年3月確定。其後上開四案件，經入監接續執
    行後，於96年2月16日假釋出監，至96年4月1日假釋期滿，
    未經撤銷視為執行完畢等情，亦有臺灣高等法院被告前案紀
    錄表在卷可按，被告於上開有期徒刑執行完畢後5年之內，
    故意犯本案之罪，構成累犯，自應依法加重其刑至明，原審
    並審酌被告施用本件毒品，其對他人權益之侵害仍屬有限，
    於審理時已坦承犯行，以其母親身體欠佳、胞弟為植物人，
    亟需其照顧等一切情狀，量處有期徒刑10月，顯然無量刑過
    重，致違反「罪刑相當」原則之情形。是以被告以上開情詞
    提起上訴，固具備形式上之理由，但究其實質，明顯對於原
    判決所認定之犯罪事實及量刑基礎不生動搖。綜上所述，原
    審判決對於被告論罪科刑，俱無違法不當之處，被告未提新
    事證，亦未依據卷內之訴訟資料，指摘原審決有何足以影響
    判決本旨之不當或違法，構成應予撤銷之具體事由，其上訴
    自屬違背法律上之程式，應予以駁回，爰依刑事訴訟法第36
    7條前段、第372條之規定，不經言詞辯論判決如主文。
中    華    民    國    98    年    2    月    26     日
            刑事第三庭  審判長法  官  王  增  瑜
                              法  官  廖  柏  基
                              法  官  吳  進  發
以上正本證明與原本無異。
如不服本判決應於收受送達後十日內向本院提出上訴書狀，其未
敘述上訴理由者，並得於提起上訴後十日內向本院補提理由書（
均須按他造當事人之人數附繕本）「切勿逕送上級法院」。
                              書記官  柯  孟  伶
中    華    民    國    98    年    2    月    26     日


司法院資訊處製作；財團法人民間司法改革基金會備份。
